Minutes et répertoires du notaire Louis MOUFLE, 1697 - 7 février 1710 (étude II)
Archives nationales
- Minutes de Louis MOUFLE, 1697 - décembre 1710; MC/ET/II/1 - MC/ET/II/37
  - Minutes. 1701, mai - 1701, août, mai 1701 - août 1701; MC/ET/II/15
    - MONY Pierre marchand maître tapissier à Paris Pont aux changeurs § Transport de rente et de droit, 8 juillet 1701; MC/ET/II/15
      transport de droits; transport de droits
    - COLOT Jean Maître fondeur ordinaire des bâtiments du roi rue Neuve paroisse Saint Merri § Mariage de sa petite-fille, 31 juillet 1701; MC/ET/II/15
    - SAUTRAY Guillaume Maître fondeur à Paris et ordinaire du roi § Mariage de Honorée-Françoise Cordier (parente), 31 juillet 1701; MC/ET/II/15
    - RUELLE Antoine Gatien, peintre, à Paris rue Neuve Saint Merri § Mariage, 31 juillet 1701; MC/ET/II/15
      contrat de mariage; Ruelle, Antoine Gratien
    - RUELLE DE LA FERTE Jean, Maître peintre, à Paris § Mariage, 31 juillet 1701; MC/ET/II/15
    - RUELLE DE LA FERTE Jean Claude, Maître peintre, à Paris rue Neuve Saint Merri § Mariage, 31 juillet 1701; MC/ET/II/15
      contrat de mariage; Ruelle de la Ferte, Jean claude
    - Contrat de mariage d’un neveu de Léonard Itier, ordinaire de la musique du roi., 28 août 1701; MC/ET/II/15
      Origine de l’information:
      Musique XVIIIe siècle, par Madeleine Jurgens, Mireille Rambaud, Valérie Brousselle, 1963, 1984-1996 (fichier papier entièrement dématérialisé; voir contexte dans le Plan d’orientation général - Notaires de Paris, guides thématiques du Minutier).
      Date de révision: 2014 (MV.Vaillant)
      Date de création de la notice: 2013
      contrat de mariage; Itier, Léonard; musicien
  - Minutes. 1701, septembre - 1701, décembre, septembre 1701 - décembre 1701; MC/ET/II/16
    - MATIERE Etienne marchand tapissier bourgeois de Paris § mariage de Pierre Etienne Matiere, fils du défunt, 1er septembre 1701; MC/ET/II/16
    - ADAM Jean Georges maître ébéniste cloître et paroisse Saint Jean de Latran § bail, 10 septembre 1701; MC/ET/II/16
    - PIOT Jean Charles maître relieur § bail, 10 septembre 1701; MC/ET/II/16
    - DE LA VALLÉE marchand joaillier rue Saint-Honoré § Convention, 2 décembre 1701; MC/ET/II/16
    - RADIGUE Jacques Graveur en taille; rue Saint Julien le Pauvre § mariage, 27 décembre 1701; MC/ET/II/16
    - Gautier Jacques, maître peintre § Mariage, 27 décembre 1701; MC/ET/II/16
      contrat de mariage; Gautier, Jacques
    - Frarry Mathieu Fleurant, maître peintre à Paris § Mariage de Marie Frarry, fille du défunt, 27 décembre 1701; MC/ET/II/16
      contrat de mariage; Fleurant, Frarry Mathieu
    - MAISTRIER (Antoine), maître peintre, au Petit Pont § mariage, 27 décembre 1701; MC/ET/II/16
      contrat de mariage; Maistier, Antoine
    - Mathelain Charles, maître menuisier, à Paris § Transaction, 28 décembre 1701; MC/ET/II/16
      accord; Mathelain, Charles
    - Mathelin (Henri), maître menuisier, rue du roi de Sicile § Transaction, 28 décembre 1701; MC/ET/II/16
      accord; Mathelin, Henri
  - Minutes. 1702, janvier - 1702, mars, janvier 1702 - mars 1702; MC/ET/II/17
    - TINGRY Marc architecte en la ville de Soissons § Mariage, 1er janvier 1702; MC/ET/II/17
      contrat de mariage; Tingry, Marc
    - Quittance par Henri Mathelin, maître menuisier, demeurant rue du Roi-de-Sicile, étant aux droits de Charles Mathelin, maître menuisier, à François Leprince, maître sculpteur et marbrier, demeurant à la Villeneuve-sur-Gravois, propriétaire d'un terrain situé rue Saint-Étienne, à la Villeneuve, servant à présent de chantier, acquis moyennant 1.400 livres dudit Charles Mathelin et consorts le 11 décembre 1701 (voir à cette date) de la somme de 550 livres 15 sols, à compter sur le prix de la vente., 11 janvier 1702; MC/ET/II/17
      Documents du Minutier central concernant l'histoire de l'art (1700-1750), par Mireille Rambaud, tome II [études I à X, soit 2357 actes], Paris, Archives nationales, 1971, p. 482 (instrument de recherche imprimé dématérialisé, certaines notices sont plus détaillées dans la version intégrale accessible en ligne par la rubrique 'Autres instruments de recherche', voir contexte dans le Plan d’orientation général - Notaires de Paris, guides thématiques du Minutier).
    - Mathelin Henri, maître menuisier, rue du roi de Sicile § Quittance, 11 janvier 1702; MC/ET/II/17
      quittance; Mathelin, Henri
    - Mathelain Charles, maître menuisier, à Paris § Quittance, 11 janvier 1702; MC/ET/II/17
      quittance; Mathelain, Charles
    - CARRÉ Edmond marchand tapissier rue de Grenelle paroisse Saint Sulpice § Transport de bail, 11 janvier 1702; MC/ET/II/17
    - Quittance par Pierre Fletry et Catherine Mathelin, à François Leprince, de 500 livres pour les mêmes causes. (voir autre acte de quittance du 11 janvier 1702), 15 janvier 1702; MC/ET/II/17
    - Mathelin Henri, maître menuisier, à Paris § Quittance, 15 janvier 1702; MC/ET/II/17
    - Mathelain Charles, maître menuisier, à Paris § Quittance, 15 janvier 1702; MC/ET/II/17
    - DE LA FLECHE Jean marchand potier d'étain Saint-Germain-en-Laye § Apprentissage, 16 janvier 1702; MC/ET/II/17
    - BERTRAND Antoine menuisier ébéniste rue Jean Robert § quittance, 1er février 1702; MC/ET/II/17
      quittance; Bertrand, Antoine
    - JEAN Jacques maçon rue Neuve Saint Denis § quittance, 1er février 1702; MC/ET/II/17
      quittance; Jean, Jacques
    - PELLETIER Pierre maître sellier rue Saint Paul § marché de location d'un carrosse, 7 février 1702; MC/ET/II/17
      marché
    - DES CHAMPS Etienne maître maçon architecte rue des Nonnains d'Hyères § quittance, 12 février 1702; MC/ET/II/17
      quittance; Deschamps, Etienne
    - HALELY Guillaume maçon Chatou § marché, 3 mars 1702; MC/ET/II/17
      marché; Halely, Guillaume
    - GERARD Nicolas marchand tapissier rue Geoffroy l'Angevin § mariage, 18 mars 1702; MC/ET/II/17
    - FORJOT Denis marchand tapissier § mariage, 18 mars 1702; MC/ET/II/17
    - Contrat de mariage entre Antoine Noël, marchand, demeurant à Dhuisy, diocèse et élection de Meaux, fils majeur d'Antoine Noël, laboureur audit Dhuisy, et d'Anne Théodon, et Marie-Elisabeth Mathau, fille de défunts Jean Mathau, sculpteur et marbrier ordinaire du roi, et Elisabeth Baillot, demeurant dans la maison sise cloître Saint-Opportune, appartenant à sa tante, Françoise Baillot, veuve de François Rubin, professeur en langues grecque et hébraïque. A signé avec les parents et amis: Jean Baltazar, ordinaire de la musique de la chambre de feue son Altesse Royale (le duc d'Orléans)., 26 mars 1702 - 10 juin 1702; MC/ET/II/17
      A la suite:
      1702, 6 avril. Donation par Bernard de Luxembourg, 'chef du nom et des armes de la maison de Luxembourg', à la future épouse, de la somme de 1.000 livres.
      1702, 10 juin. Quittance par Antoine Noël à ses parents, des 3.000 livres qui lui ont été données la veille de son mariage, et à sa femme, des 200 livres en meubles et vêtements.
      Documents du Minutier central concernant l'histoire de l'art (1700-1750), par Mireille Rambaud, tome II [études I à X, soit 2357 actes], Paris, Archives nationales, 1971, p. 493 (instrument de recherche imprimé dématérialisé, certaines notices sont plus détaillées dans la version intégrale accessible en ligne par la rubrique 'Autres instruments de recherche', voir contexte dans le Plan d’orientation général - Notaires de Paris, guides thématiques du Minutier).
  - Minutes. 1702, avril - 1702, juin, avril 1702 - juin 1702; MC/ET/II/18
    - LE BARBIER (Jean-Baptiste) marchand joailler § Mainlevée, 1er avril 1702; MC/ET/II/18
      Le Barbier, Jean-Baptiste
    - Duhamel (Charles), marchand orfèvre (décédé) § Mainlevée, 1er avril 1702; MC/ET/II/18
      mainlevée; Duhamel, Charles
    - Duhamel (Pierre), marchand orfèvre, rue de la Juiverie § Mainlevée, 1er avril 1702; MC/ET/II/18
      mainlevée; Duhamel, Pierre
    - Florat (Pierre), marchand orfèvre, rue de la Savaterie § Mainlevée, 1er avril 1702; MC/ET/II/18
      mainlevée; Florat, Pierre
    - Duhamel (Louis), marchand orfèvre, rue Au Maire § Mainlevée, 1er avril 1702; MC/ET/II/18
      mainlevée; Duhamel, Louis
    - Charpentier (Claude), marchand orfèvre § Mainlevée, 1er avril 1702; MC/ET/II/18
      mainlevée; Charpentier, Claude
    - AUBRY (Léonard) marchand fayencier rue des Fossés § Mainlevée, 1er avril 1702; MC/ET/II/18
      Aubry, Léonard
    - LE BARBIER (Jean-Baptiste) marchand joailler rue des Gravilliers § Quittance, 15 avril 1702; MC/ET/II/18
      quittance; Le Barbier, Jean-Baptiste
    - BÉRANGER (Jacques) maître menuisier en ébène § Procuration d'avis de parents, 18 avril 1702; MC/ET/II/18
      procuration; Béranger, Jacques
    - CAMPE (César) maître menuisier rue du Temple § Procuration d'avis de parents, 18 avril 1702; MC/ET/II/18
      procuration; Campe, César
    - BÉRANGER (Jacques) maître menuisier en ébène rue du Temple § Quittance de rachat, 2 mai 1702; MC/ET/II/18
      quittance; Béranger, Jacques
    - BÉRANGER (Jacques) maître ébéniste rue du Temple § Obligation, 4 mai 1702; MC/ET/II/18
      obligation; Béranger, Jacques
    - BOURJAT (Augustin) marchand joaillier quincailler quai de la Mégisserie § Convention, 22 mai 1702; MC/ET/II/18
      Bourjat, Augustin
    - Dumay (Jean-Baptiste), peintre, rue des Filles-Dieu § Transaction (passée par sa femme), 23 mai 1702; MC/ET/II/18
      accord; Dumay, Jean-Baptiste
    - LE DIEU DES MAZURES Marchand maître tapissier sur l'aîle du Pont-Marie (décédé) § Inventaire, 1er juin 1702; MC/ET/II/18
  - Minutes. 1702, juillet - 1702, septembre, juillet 1702 - septembre 1702; MC/ET/II/19
    - MOREAU (Pierre) maître fayancier à Nevers § Transport d'intérêts civils, 31 juillet 1700; MC/ET/II/19
      Moreau, Pierre
    - GIL[LE]BERT (Jean) marchand joaillier quai Pelletier. § Accord et désistement, 11 juillet 1702; MC/ET/II/19
      accord; Gilbert, Jean
    - BARBIER (Claude) marchand, maître tapissier Concierge de M. le duc d'Aumont hôtel d'Aumont, rue de Jouy § Accord et désistement, 11 juillet 1702; MC/ET/II/19
      accord; Barbier, Claude
    - SAINT-YVES (Augustin), peintre, rue des Mauvais garçons § Bail, 27 juillet 1702; MC/ET/II/19
      bail; Saint-Yves, Augustin
    - REGNOULT (Jean) maître maçon rue Geoffroy Langevin § Vente, 28 juillet 1702; MC/ET/II/19
      acte de vente; Regnoult, Jean
    - FILLION (François) maître maçon Cloître des Bernardins § Inventaire après décès de .., 1er août 1702; MC/ET/II/19
      inventaire; Fillion, François
    - LEDOUX (Nicolas) maître tourneur rue Neuve § Délibération de créanciers, 3 août 1702; MC/ET/II/19
      Ledoux, Nicolas
    - AUBLÉ (Jacques) maître brodeur rue Saint-Denis, par Saint-Sauveur § Procuration d'avis de parents, 4 août 1702; MC/ET/II/19
      procuration; Aublé, Jacques
    - FOUREAU (Louis) maître et marchand tapissier § Procuration d'avis de parents, 4 août 1702; MC/ET/II/19
      procuration; Foureau, Louis
    - MÉNAGER (Michel) maître brodeur rue Saint-Denis, paroisse Saint-Laurent § Procuration d'avis de parents, 4 août 1702; MC/ET/II/19
      procuration; Ménager, Michel
    - MÉNAGER (Louis-François) maître brodeur § Procuration l'avis de parents., 4 août 1702; MC/ET/II/19
      procuration; Ménager, Louis-François
    - MÉNAGER (Claude) maître brodeur rue La Fille-Dieu § Procuration d'avis de parents., 4 août 1702; MC/ET/II/19
      procuration; Ménager, Claude
    - JUCELIN (Louis) maître brodeur rue de l'Arbre Sec § Procuration d'avis de parents, 4 août 1702; MC/ET/II/19
      procuration; Jucelin, Louis
    - TORNET (Claude) maître brodeur rue Saint-Denis, par Saint-Sauveur § Procuration d'avis de parents, 4 août 1702; MC/ET/II/19
      procuration; Tornet, Claude
    - L'EURAIN (Jean-François) maître brodeur rue Saint-Honoré, paroisse Saint-Eustache § Procuration d'avis de parents, 4 août 1702; MC/ET/II/19
      procuration; L'Eurain, Jean-François
    - BOULLIE (Augustin) maître brodeur; rue d'Argenteuil § Procuration d'avis de parents, 4 août 1702; MC/ET/II/19
      procuration; Boullie, Augustin
    - AUBLÉ (Jacques) maître brodeur rue Saint-Denis, rue Saint-Sauveur § Inventaire, 9 août 1702; MC/ET/II/19
      inventaire; Aublé, Jacques
    - MENAGER (Louis-François) maître brodeur rue Saint-Denis, par Saint-Laurent § Inventaire, 9 août 1702; MC/ET/II/19
      inventaire; Menager, Louis-François
    - DELAHAYE (Pierre) maître doreur rue Bourg l'ab. § Atermoiement, 17 août 1702; MC/ET/II/19
      Delahaye, Pierre
    - PREVOST (Claude), maître peintre, rue de Grenelle § Atermoiement, 17 août 1702; MC/ET/II/19
      Prevost, Claude
    - LECOUFLET (Michel) maître sellier-carrossier sur les Fossés de Monsieur le Prince § Atermoiement, 17 août 1702; MC/ET/II/19
      Lecouflet, Michel
    - COUTURIER (François) maître serrurier rue des Fossés de Monsieur le Prince § Atermoiement, 17 août 1702; MC/ET/II/19
      Couturier, François
    - RIOU (Jean) maître sellier rue Darneral § Atermoiement, 17 août 1702; MC/ET/II/19
      Riou, Jean
    - LE COUFLET (Louis) maître doreur rue de l'Echelle § Atermoiement, 17 août 1702; MC/ET/II/19
      Le Couflet, Louis
    - LEGROS (Antoine) maître doreur rue de l'Echelle § Atermoiement, 17 août 1702; MC/ET/II/19
      Legros, Antoine
    - BODRY (Léonard) maître maçon rue des Lavandières § Atermoiement, 17 août 1702; MC/ET/II/19
      Bodry, Léonard
    - ALEXANDRE (Louis) maître menuisier rue du Sépulcre § Atermoiement, 17 août 1702; MC/ET/II/19
      Alexandre, Louis
    - BERRURIER (Noël) maître menuisier rue des Vieux-Augustins § Atermoiement, 17 août 1702; MC/ET/II/19
      Berrurier, Noël
    - GUILLAUME (André) maître menuisier (décédé) § Mariage, 20 août 1702; MC/ET/II/19
      contrat de mariage; Guillaume, André
    - GUILLAUME (Pierre-André) menuisier Place Maubert § Mariage, 20 août 1702; MC/ET/II/19
      contrat de mariage; Guillaume, Pierre-André
    - BERANGER Louis maître peintre rue Saint-Claude, Mardis du Temple (adresse de sa veuve) § Mariage de sa fille, 14 septembre 1702; MC/ET/II/19
  - Minutes. 1702, octobre - 1702, décembre, octobre 1702 - décembre 1702; MC/ET/II/20
  - Minutes. 1703, janvier - 1703, mars, janvier 1703 - mars 1703; MC/ET/II/21
    - LOBREAU (Hubert) marchand tapissier § Désistement de transport, 11 janvier 1703; MC/ET/II/21
      Lobreau, Hubert
    - GUILLEMAR (Jean-Baptiste) maître menuisier rue Pastourelle § Transport, 23 janvier 1703; MC/ET/II/21
      Guillemar, Jean-Baptiste
    - Deselle (Joseph), peintre, bourgeois de Paris rue Sainte-Marguerite § Quittance, 19 février 1703; MC/ET/II/21
      quittance; Deselle, Joseph
    - Quittance de remboursement concernant Jean Denis, maître faiseur d'instruments de musique et organiste de Saint Merry., 19 février 1703; MC/ET/II/21
      Pièce jointe du 23 décembre 1667.
      Date de création de la notice: 2014 (N. Jourdain)
      quittance; Denis, Jean; facteur d'instruments de musique; Saint-Merri (église)
    - Deselle (Joseph), peintre, bourgeois de Paris § Procuration, 22 février 1703; MC/ET/II/21
      procuration; Deselle, Joseph
    - CHAMARON (Antoine) maçon rue Traversière § Bail à ferme, 26 mars 1703; MC/ET/II/21
      bail; Chamaron, Antoine
    - Inventaire après décès de Augustin-François Fléchard, sieur de La Bouvraye, bourgeois de Paris, dressé dans son hôtel, rue des Nonnains-d'Hyères., 27 mars 1703; MC/ET/II/21
      Histoire de Jacob et de la belle Rachel, 4 pièces ... 120 l.
      Documents du Minutier central concernant l'histoire de l'art (1700-1750), par Mireille Rambaud, tome II [études I à X, soit 2357 actes], Paris, Archives nationales, 1971, p. 1056 (instrument de recherche imprimé dématérialisé, certaines notices sont plus détaillées dans la version intégrale accessible en ligne par la rubrique 'Autres instruments de recherche', voir contexte dans le Plan d’orientation général - Notaires de Paris, guides thématiques du Minutier).
    - LA DOUCE (Pierre) maître sellier carrossier rue Saint-Paul § Quittance donnée par sa veuve, 28 mars 1703; MC/ET/II/21
      quittance; La Douce, Pierre
  - Minutes. 1703, avril - 1703, juillet, avril 1703 - juillet 1703; MC/ET/II/22
    - CAMPE (César) maître menuisier en ébène rue du Temple § Quittance de rachat par Denise-Anne fille de feu - Extrait baptistaire de 1678 joint, 20 avril 1678 - 6 juin 1703; MC/ET/II/22
      quittance; Campe, César
    - MORIN (Noël) JOAILLER QUINCAILLER (marchand) Cloître Saint-Jean de Latran § Atermoiement., 9 avril 1703; MC/ET/II/22
      Morin, Noël
    - FONDEUR (Me) LE VICOMTE (Louis) § Constitution de rente à sa veuve, 16 avril 1703; MC/ET/II/22
      constitution de rente; Le Vicomte, Louis
    - LE VICOMTE (Louis) maître fondeur rue des Filles-Dieu § Constitution de rente à sa veuve., 16 avril 1703; MC/ET/II/22
    - LANCELOT (Martin) menuisier rue des Blancs-Manteaux [1702, 23 mai] § Transport brevet, 8 mai 1703; MC/ET/II/22
      Lancelot, Martin
    - MENUISIER DAMOUR (Michel) § Transport., 13 mai 1703; MC/ET/II/22
      Damour, Michel
    - GILLOT (Louis) marchand ferandinier rue du Chaume § Inventaire, 18 mai 1703; MC/ET/II/22
      inventaire; Gillot, Louis
    - FERANDINIER (MARCHAND) GILLOT (Louis) § Inventaire., 18 mai 1703; MC/ET/II/22
    - MORIN (Jean) maçon § Comparution et reconnaissance, 24 mai 1703; MC/ET/II/22
      reconnaissance; Morin, Jean
    - MAÇON MORIN Jean § Comparution et reconnaissance., 24 mai 1703; MC/ET/II/22
    - CARRIER (Jean-Baptiste) marchand mercier joaillier rue de la Truanderie § Titre nouveau, 21 juin 1703; MC/ET/II/22
      titre nouvel; Carrier, Jean-Baptiste
    - MERCIER-JOAILLER (Marchand) CARRIER (Jean-Baptiste) § Titre nouveau., 21 juin 1703; MC/ET/II/22
    - Dépôt par Élisabeth-François Jourdain, femme de Jean-Baptiste Théodon, sculpteur ordinaire du pape, demeurant aux Gobelins, d'une procuration générale à elle donnée par son mari le 18 septembre 1702, dans la ville de Rome, devant les notaires pontificaux., 27 juin 1703; MC/ET/II/22
      Documents du Minutier central concernant l'histoire de l'art (1700-1750), par Mireille Rambaud, tome II [études I à X, soit 2357 actes], Paris, Archives nationales, 1971, p. 529 (instrument de recherche imprimé dématérialisé, certaines notices sont plus détaillées dans la version intégrale accessible en ligne par la rubrique 'Autres instruments de recherche', voir contexte dans le Plan d’orientation général - Notaires de Paris, guides thématiques du Minutier).
    - Contrat d'apprentissage pour trois ans, entre Élisabeth-François Jourdain, femme de Jean Théodon et sa procuratrice, et Barthélemy Delamare, marchand épicier, au profit de François Théodon, âgé de dix-neuf ans, fils de la comparante, moyennant 300 livres. L'apprenti sera logé, nourri et blanchi., 27 juin 1703 - 20 juin 1705; MC/ET/II/22
      À la suite: 1705, 20 juin. Quittance par Barthélemy Delamare, de la somme de 150 livres.
    - NEUVILLE (Nicolas de) MENUISIER Quai de la Mégisserie § Réquisition., 27 juin 1703; MC/ET/II/22
      Neuville, Nicolas de
    - PROVOST (Pierre) MAITRE DE MUSIQUE Rue Geoffroy l'Asnier § Reconnaissance portant dépôt d'inventaire., 31 juillet 1703; MC/ET/II/22
      inventaire; reconnaissance; Provost, Pierre
  - Minutes. 1703, août - 1703, décembre, août 1703 - décembre 1703; MC/ET/II/23
  - Minutes. 1704, janvier - 1704, juin, janvier 1704 - juin 1704; MC/ET/II/24
    - SAINT-ANTOINE-DES-CHAMPS maison, de Maître, Le Cointre § devis de charpenterie, 7 avril 1602; MC/ET/II/24
      devis; Saint-Antoine (faubourg); Le Cointre, M.
    - PERRIER François TIREUR D'OR (Maître et marchand) Rue des Filles-Dieu § Inventaire, 19 janvier 1704; MC/ET/II/24
    - TITON Simon BRODEUR (Me) § Mariage., 26 janvier 1704; MC/ET/II/24
    - DU FORMANOIS Claude marchand orfèvre § mariage, 27 janvier 1704; MC/ET/II/24
    - SOINARD Simon maître peigner tabletier § mariage, 27 janvier 1704; MC/ET/II/24
    - MENUISIER (Compagnon) GUILLAUME Pierre-André § Mariage., 27 janvier 1704; MC/ET/II/24
    - ORFEVRE (MARCHAND) DU FORMANOIS Claude § Mariage., 27 janvier 1704; MC/ET/II/24
    - PEIGNER-TABLETIER (Me) SOINARD Simon § Mariage., 27 janvier 1704; MC/ET/II/24
    - LECLERC Etienne TABLETIER (Garçon) Rue de la Vieille Draperie § Mariage, 27 janvier 1704; MC/ET/II/24
      contrat de mariage; Tabletier, Garçon
    - GUILLAUME (Pierre André) Compagnon menuisier § mariage, 27 janvier 1704; MC/ET/II/24
      contrat de mariage; Guillaume, Pierre André
    - GERARD Nicolas maître tapissier § Mariage, 4 février 1704; MC/ET/II/24
    - TAPISSIER (Me) GERARD Nicolas § Mariage., 4 février 1704; MC/ET/II/24
    - BONNESTIENNE Charles marchand orfèvre quai des Orfèvres § délibération, 14 février 1704; MC/ET/II/24
      délibération
    - TOURNEUR (Me) LEDOUX Nicolas § Délibération., 14 février 1704; MC/ET/II/24
    - ORFEVRE (MARCHAND) BONNESTIENNE Charles § Délibération., 14 février 1704; MC/ET/II/24
    - BEAUFRERE Antoine maître sellier, lormier, carossier § bail, 29 mars 1704; MC/ET/II/24
    - SELLIER, LORMIER, et CAROSSIER NOGENT Antoine § Bail au profit de sa veuve., 29 mars 1704; MC/ET/II/24
    - SELLIER, LORMIER et CAROSSIER (Me) BEAUFRERE Antoine § Bail maître SELLIER, LORMIER et CAROSSIER, 29 mars 1704; MC/ET/II/24
    - NOGENT Antoine maître sellier, lormier, caressier § bail au profit de sa veuve, 29 mars 1704; MC/ET/II/24
    - GUILLEMARD (Jean Baptiste) maître menuisier rue Pastourelle § Inventaire, 7 avril 1704; MC/ET/II/24
    - MENUISIER (Me) GUILLEMARD (Jean-Baptiste) § Inventaire., 7 avril 1704; MC/ET/II/24
      inventaire; Guillemard, Jean-Baptiste
    - ANDRIOT Claude LOUEUR DE CAROSSES Rue Saint-Paul § Contrat d'attermoiement, 8 avril 1704; MC/ET/II/24
      accord
    - MOURET Etienne marchand tapissier rue Saint-Merri § contrat d'attermoiement, 8 avril 1704; MC/ET/II/24
    - PELLETIER Pierre maître sellier, lormier, carrossier rue de Jouy § atermoiement, 8 avril 1704; MC/ET/II/24
    - MATRAS Louis MIROITIER (Marchand) Rue du Monceau-St-Gervais § Contrat d'attermoiement., 8 avril 1704; MC/ET/II/24
      Miroitier, Marchand
    - MARCHAND MIROITIER MATRAS Louis § Contrat d'attermoiement., 8 avril 1704; MC/ET/II/24
    - LOUEUR DE CAROSSES ANDRIOT (Claude) § Contrat d'attermoiement., 8 avril 1704; MC/ET/II/24
      Andriot, Claude
    - HAVIS Louis Conseiller du roi, Contrôleur des rentes de l'hôtel de ville de Paris, (marchand) tapissier rue de la Verrerie § Contrat d'attermoiement, 8 avril 1704; MC/ET/II/24
    - CHANAZARD Pierre Simon de marchand tapissier rue Neuve des Petits-Champs § Contrat d'atterrissement, 8 avril 1704; MC/ET/II/24
      contrat
    - DU BELLAY (François) ORFEVRE (Marchand) Rue de Gèvres § Contrat d'attermoiement., 8 avril 1704; MC/ET/II/24
      Du Bellay, François
    - Déclaration par laquelle Jean Regnault, maître de musique du duc de Lorraine, reconnaît que contrairement aux termes du contrat passé ce jour devant Dionis le jeune et Bonot, par lequel Pierre Loyseau, bourgeois de Paris, et Marie-Claude Regnault lui ont constitué 150 livres de rente, ceux-ci ne lui doivent en réalité aucune chose., 14 avril 1704; MC/ET/II/24
      déclaration; Léopold Ier (duc de Lorraine; 1679-1729); Regnault, Jean; Loyseau, Pierre; Regnault, Marie-Claude; musicien
    - MENIER Claude marchand joaillier bourgeois de Paris rue de la Vieille Draperie § procuration, 1er juin 1704; MC/ET/II/24
    - MARCHANT Antoine maître tapissier rue de la Calandre § procuration, 1er juin 1704; MC/ET/II/24
    - PORTIER Jean maître fondeur rue Jean Pain Mollet § procuration, 1er juin 1704; MC/ET/II/24
    - Derson Duplessis Edmé, marchand orfèvre § Délaissement par licitation, 4 juin 1704; MC/ET/II/24
      cession